台灣士林地方法院刑事判決　　　　　　　　　　　　　九十三年度訴字第三０二號
　　公　訴　人　台灣士林地方法院檢察署檢察官
　　被　　　告　甲○○
右列被告因違反毒品危害防制條例案件，經檢察官提起公訴（九十三年度毒偵字第二
二三號），經本院合議裁定行簡式審判程序，本院判決如左：
    主  文
甲○○施用第一級毒品，累犯，處有期徒刑拾月。又施用第二級毒品，累犯，處有期
徒刑伍月。應執行有期徒刑壹年貳月。
扣案之第一級毒品海洛因壹包（淨重零點陸柒公克）沒收銷燬之。
    事  實
一、甲○○曾於民國八十七年間因施用毒品案件，經台灣板橋地方法院裁定送觀察、
    勒戒後，認有繼續施用毒品之傾向，再裁定令入戒治處所施以強制戒治一年，嗣
    於停止戒治並付保護管束期間內，再因施用第二級毒品安非他命，經裁定撤銷停
    止戒治令入戒治處所施以強制戒治後，於八十九年一月十八日戒治期滿，而於八
    十九年二月一日由台灣板橋地方法院以八十九年度簡字第一五號為免刑判決確定
    。復因施用第一級、第二級毒品案件，經台灣板橋地方法院於九十年六月一日以
    九十年度訴字第三四八號刑事判決分別判處有期徒刑七月、三月，應執行有期徒
    刑九月確定，於九十二年四月一日（起訴書誤繕為四月二日）縮刑期滿執行完畢
    。詎仍不知悔改，先於九十三年一月八日上午某時，在其台北縣新莊市○○街六
    七號之二住處，施用第二級毒品安非他命，復於同日下午某時，在上開住處施用
    第一級毒品海洛因，為警同年月十一日下午八時五十五分在台北市大同區○○○
    路○段四二號前查獲，並在左前褲袋內之香菸空盒中起獲第一級毒品海洛因一包
    （淨重○‧六七公克）。
二、案經台北市政府警察局大同分局報請台灣士林地方法院檢察署檢察官偵查起訴。
    理  由
一、訊據被告甲○○對於右揭施用第一級毒品海洛因及施用第二級毒品安非他命之事
    實均坦承不諱（詳見本院九十三年十一月十五日準備程序筆錄），且被告於九十
    三年一月十一日為警查獲後翌日所採集之尿液，經送台灣尖端先進生技醫藥股份
    有限公司濫用藥物檢驗中心鑑驗結果，呈嗎啡及安非他命陽性反應，有該中心濫
    用藥物檢驗報告一紙附卷可稽。參以，上開扣案之白色粉末一包，經送法務部調
    查局鑑驗結果，確檢出海洛因成分，此亦有該局九十三年四月六日調科壹字第○
    四○○○三四二二號鑑定通知書一份在卷足按，堪認被告前揭自白與事實相符，
    被告確有施用第一級毒品海洛因及施用第二級毒品安非他命犯行無訛。又被告有
    前揭事實欄所載之前科紀錄，此有電腦查詢台灣板橋地方法院八十九年度簡字第
    一五號、九十年度訴字第三四八號刑事判決及台灣高等法院被告全國前案紀錄表
    各一份在卷可考。從而，被告確有三犯毒品危害防制條例第十條第一、二項之施
    用第一、二級毒品之犯行。故本件事證明確，被告犯行洵堪認定，應依法論科。
二、按毒品危害防制條例業於九十二年七月九日修正公布，並於九十三年一月九日生
    效施行，其中該條例第二十三條，由修正前初犯經觀察、勒戒後，認有繼續施用
    毒品傾向而送強制戒治，並經檢察官為不起訴處分後，三犯同條例第十條之罪，
    即應為起訴之規定，修正為初犯觀察、勒戒或強制戒治執行完畢釋放後五年內再
    犯第十條之罪者，檢察官即應依法追訴。再按修正後毒品危害防制條例第三十五
    條雖為刑法第二條關於比較新舊法適用之特別規定，惟該條文僅就該條例修正後
    「施行前繫屬之案件」為規範之對象，至於在該條例修正前之犯罪，於該條例修
    正後「施行後繫屬之案件」如何適用法律，則無明文，於此情形自應回歸刑法第
    二條，以為比較適用法律之依據。查本案被告犯罪時間係於該條例修正施行前之
    九十三年一月八日，然係於該條例修正施行後即九十三年一月十四日始繫屬於台
    灣士林地方法院檢察署，惟因被告犯行適用新舊法比較之結果，均應提起公訴，
    且該條例第十條第一項、第二項均未修正，是本案不因該條例之修正，而生對被
    告有利或不利之差別，自應適用裁判時之新法規定，合先敘明。
三、核被告所為，係犯毒品危害防制條例第十條第一項、第二項之施用第一級、第二
    級毒品罪。被告因施用第一級毒品海洛因而持有第一級毒品海洛因，其持有之低
    度行為為施用之高度行為所吸收，不另論罪。又被告分別施用第一級毒品海洛因
    及第二級毒品安非他命，二者犯意各別，構成要件亦復不同，應分論併罰之。再
    者，被告有事實欄所載前科執行情形，其前因施用第一、二級毒品，經台灣板橋
    地方法院以九十年度訴字第三四八號判處有期徒刑九月確定，並已於九十二年四
    月一日執行完畢，已如前述，其於五年之內，再犯本件有期徒刑以上之罪，係屬
    累犯，依刑法第四十七條之規定遞加重其刑。爰審酌被告前因施用毒品案件，經
    本案犯行，一再戕害己身，顯示其定力不足、意志不堅、易受外界誘惑，原不宜
    寬縱，惟念其於本院審理中坦承犯行，頗有悔意，態度尚屬良好，及其經本院合
    法傳喚拘提均屬無著，而經通緝到案等一切情狀，分別量處如主文所示之刑，並
    定其應執行之刑。
四、扣案之海洛因一小包（淨重○‧六七公克），係查獲之第一級毒品，應依毒品危
    害防制條例第十八條第一項前段規定宣告沒收銷燬之。
據上論斷，應依刑事訴訟法第二百七十三條之一第一項、第二百九十九條第一項前段
，毒品危害防制條例第十條第一項、第二項、第十八條第一項前段，刑法第十一條、
第五十一條第五款、第四十七條，判決如主文。
本案經檢察官鄭嘉欣到庭執行職務
中　　　華　　　民　　　國　　九十三　　年　　十一　　　月　　三十　　　日
                                  台灣士林地方法院刑事第五庭
                                      法　官  姜  麗  香
右正本證明與原本無異。
如不服本判決，應於判決送達後十日內，向本院提出上訴狀。
                                      書記官  陳  玉  珍
中　　　華　　　民　　　國　　九十三　　年　　十二　　　月　　　六　　　日
附錄本案論罪科刑法條全文，毒品危害防制條例第十條：
施用第一級毒品者，處六月以上五年以下有期徒刑。
施用第二級毒品者，處三年以下有期徒刑。
